【裁判字號】    97,上訴,2296
【裁判日期】    980122
【裁判案由】    偽造文書等
【裁判全文】
臺灣高等法院臺中分院刑事判決        97年度上訴字第2296號
上  訴  人
即  被  告  甲○○
                    （
上列上訴人因偽造文書等案件，不服臺灣苗栗地方法院97年度訴
字第342號中華民國97年7月22日第一審判決（起訴案號：臺灣苗
栗地方法院檢察署97年度偵字第1816號），提起上訴，本院判決
如下：
    主  文
原判決關於民國97年4月15日竊盜被害人己○○財物、行使偽造
文書部分及定應執行刑部分，均撤銷。
甲○○共同犯竊盜罪，處有期徒刑捌月；又共同犯行使偽造私文
書罪，處有期徒刑捌月，「億金銀樓」簽帳單商店存根聯上偽造
「溫稚淳」之署押壹枚沒收；又共同犯詐欺取財未遂罪，處有期
徒刑參月；又共同犯行使偽造私文書罪，處有期徒刑捌月，「金
華皮飾行」簽帳單商店存根聯上偽造「溫稚淳」之署押壹枚及「
金華皮飾行」簽帳單持卡人存根聯壹張均沒收。
其他上訴駁回。
甲○○撤銷改判部分與上訴駁回部分，應執行有期徒刑貳年玖月
，「億金銀樓」、「金華皮飾行」簽帳單商店存根聯上偽造「溫
稚淳」之署押各壹枚、「金華皮飾行」簽帳單持卡人存根聯壹張
均沒收。
    事  實
一，甲○○曾因犯竊盜、偽造文書等案件，經判刑確定後，再經
    減刑，並合併定應執行有期徒刑2年7 月15日，於民國97年3
    月21日因縮短刑期假釋出監（假釋期滿日期為97年12月17日
    ）。詎甲○○猶不知悔改，於假釋期間內，而為下列犯行：
  (一)於97年4月8日下午5 時30分許，甲○○至台南縣新營市○○
    路110之1號乙○○所經營「芙倫詩藝術學校」店，向乙○○
    佯稱欲購買吉他，即趁乙○○不注意之際，徒手竊取乙○○
    所有放置於椅子上之圓桶包內之LV皮夾1 個（內有乙○○之
    健保卡、汽車駕駛執照及現金新台幣《下同》15,000元），
    得手後旋即逃逸無蹤。
  (二)甲○○另與丙○○、丁○○（其2 人所涉犯之竊盜等案，由
    本院另案審理中）共同基於意圖為自己不法所有之犯意聯絡
    ，於97年4 月15日下午2時30分許，3人共乘丁○○所駕駛之
    自小客車，至苗栗縣頭份鎮○○里○○路附近時，由丙○○
    、丁○○2人在車上（距離頭份鎮○○里○○路137號己○○
    所經營之「魔法氣球店」腳程約5、6分鐘）等候接應，由甲○○進入苗栗縣頭份鎮○○里○○路137 號己○○所經營之
    「魔法氣球店」內，向己○○佯稱欲購買氣球，即趁己○○
    不注意之際，徒手竊取己○○所有放置於櫃檯上之手提袋內
    之魚形條紋皮包1 個（內有己○○之國民身分證；玉山銀行
    、荷蘭銀行、花旗銀行、渣打銀行等銀行之信用卡各1 張；
    渣打銀行、日盛銀行、兆豐銀行、郵局等金融機構之提款卡
    各1 張；現金22,500元），得手後旋即逃離現場，並打電話
    請丁○○、丙○○前來載其離開該處。
  (三)甲○○於竊得己○○之上開信用卡等物後，乃與丙○○、丁○○另基於詐欺取財、行使偽造私文書之犯意聯絡，未經持
    卡人己○○之同意，而為下列行為：
  (1)於97年4月15日下午2時49分許，丁○○開車載甲○○、丙○○至林仕豐所開設位於苗栗縣頭份鎮○○路62號「億金銀樓
    」附近，丁○○、丙○○2 人在車上負責接應，而由甲○○
    進入「億金銀樓」內向林仕豐表示欲購買價值28500 元之金
    項鍊1條，並出示己○○所有之渣打銀行卡號0000-0000-000
    0-0000號信用卡，佯稱為該信用卡之真正使用人，使不知情
    之林仕豐人員收取該信用卡，誤信李俏瑞為該信用卡之有權
    使用人，同意其以刷卡方式交易付款，李俏瑞並於該次消費
    之信用卡簽帳單（1式2聯，分為特約商店存根聯、客戶留存
    聯，僅特約商店存根聯之顧客簽名欄需簽名，無複寫）之特
    約商店存根聯上之顧客簽名欄內偽造「溫稚淳」之簽名1 枚
    （因甲○○誤認信用卡上之署押「己○○」為「溫稚淳」，
    以下均同），用以表示係該信用卡真正持卡人確認消費金額
    及持卡人同意對於所消費之金額遵守發卡銀行申請書所約定
    條款負繳清責任之意，而偽造簽帳單之私文書，偽造完成後
    ，甲○○即將上開不實之簽帳單（特約商店存根聯）行使交
    付予林仕豐收執而行使之，然因林仕豐發覺有異，向公司求
    證時，甲○○立即拿了該張信用卡逃逸，致未得逞，甲○○
    因此未取得財物，惟甲○○此舉已足以生損害於己○○、渣
    打銀行對於信用卡消費管理之正確性。
  (2)於97年4月15日下午3時許，丁○○、丙○○在車上等候接應
    ，而推由甲○○至戊○○○所開設位於苗栗縣頭份鎮○○路
    在65號「如意銀樓」，向戊○○○表示欲購買重約8錢之金
    項鍊1條，並持己○○所有之玉山銀行信用卡予以盜刷，因
    刷卡機忙線無法過卡，甲○○怕被揭穿，索回信用卡後立即
    逃離而未遂。
  (3)於97年4月15日下午3時05分許，丁○○、丙○○在車上等候
    接應，而推由甲○○至特約商店即苗栗縣頭份鎮○○路10 8
    號邱胡蘭英所經營之「金華皮飾行」，向邱胡蘭英表示欲購
    買價值1800元之「諾貝達」黑色男公事包1個，並出示己○○所有之玉山銀行卡號0000-0000-0000-0000號信用卡，佯
    稱為該信用卡之真正使用人，使不知情之邱胡蘭英收取該信
    用卡，誤信甲○○為該信用卡之有權使用人，同意其以刷卡
    方式交易付款，甲○○並於該次消費之信用卡簽帳單（1 式
    2聯，分為特約商店存根聯、客戶留存聯，僅特約商店存根
    聯之顧客簽名欄需簽名，無複寫）特約商店存根聯上之顧客
    簽名欄內偽造「溫稚淳」之簽名1枚，藉以表示己○○同意
    依據信用卡持卡人合約條件，按簽帳單之金額付款予發卡銀
    行，而偽造簽帳單之私文書，之後甲○○即將上開不實之簽
    帳單（特約商店存根聯）行使交付予邱胡蘭英收執而行使之
    ，邱胡蘭英則將簽帳單之客戶存根聯交予甲○○收執，致邱
    胡蘭英陷於錯誤，允予簽帳消費，甲○○以此方法詐得價值
    1800元之「諾貝達」黑色公事包1個，足以生損害於己○○
    本人、玉山銀行之利益及特約商店「金華皮飾行」確認持卡
    人身份之正確性。
  (4)嗣因己○○於97年4月15日下午3時許，接到銀行之電話通知
    ，詢問己○○有無刷卡消費珠寶，己○○始發覺皮包被竊，
    遂到頭份鎮市區之珠寶店查看，發現甲○○剛進入苗栗縣頭
    份鎮○○里○○路47號「金興銀樓」，欲以同一手法消費時
    ，己○○立即跟進店內，並報警處理，警方於同日下午3 時
    30分許，趕到該銀樓將甲○○逮捕，並當場扣得甲○○自
    己○○處所竊得之皮包、玉山銀行、渣打銀行信用卡、現金
    22500元 ；自乙○○處所竊得之健保卡；在金華皮飾行
    所詐購得之公事皮包；在億金銀樓、金華皮飾行之刷卡簽
    單、持卡人存根聯等物。
四、案經苗栗縣警察局頭份分局報請臺灣苗栗地方法院檢察署檢
    察官偵查起訴。
    理  由
壹、證據能力部分：
    按被告以外之人於審判外之陳述，雖不符刑事訴訟法第 159
    條之1 至第159 條之4 之規定，而經當事人於審判程序同意
    作為證據，法院審酌該言詞陳述或書面陳述作成時之情況，
    認為適當者，亦得為證據；當事人、代理人或辯護人於法院
    調查證據時，知有第159 第1 項不得為證據之情形，而未於
    言詞辯論終結前聲明異議者，視為有前項之同意，刑事訴訟
    法第159 條之5 定有明文。本件所援引之以下各項證據（詳
    後述），固有部分屬傳聞證據，然公訴人、上訴人即被告（
    下稱被告）李俏瑞於本院調查證據時，均知有前開第159 第
    1 項不得為證據之情形，且於言詞辯論終結前，均未聲明異
    議，本院審酌該等證據作成時之狀況，並無違法取證之情事
    ，且無不宜作為證據之情形，依前開說明，爰認均有證據能
    力，合先敘明。
貳、實體部分：
一、訊據被告甲○○坦承有竊取被害人己○○所有之魚形條紋皮
    包1 個（內有己○○之國民身分證；玉山銀行、荷蘭銀行、
    花旗銀行、渣打銀行等銀行之信用卡各1 張；渣打銀行、日
    盛銀行、兆豐銀行、郵局等金融機構之提款卡各1 張；現金
    22,500元），及上開犯罪事欄三(1)、(3)示之行為，惟矢口否
    認有竊取被害人乙○○所有之皮夾及持被害人己○○所有之
    玉山銀行信用卡至戊○○○所開設之「如意銀樓」盜刷等情
    ，辯稱：(一)被害人乙○○的皮夾掉在地上，伊將之撿走，沒
    有告訴被害人乙○○，伊在警詢時會承認竊取乙○○之皮包
    ，係因警察說撿也算偷；(二)伊沒有要向戊○○○購買金鍊項
    ，伊進入之所以「如意銀樓」，係要向戊○○○問路云云。
二、惟查：
  (一)被告竊取被害人乙○○皮夾部分：
  1.被告竊取證人即被害人乙○○所有之放於圓桶型皮包內之皮
    夾一事，業據被告於97年4 月15日警詢供稱：「（你身上為
    何會有乙○○的健保卡？）我竊盜而來的。（你於何時？何
    地？竊取乙○○財物？）我於97年4月8日17時30分許，在台
    南新營市○○路110之1號竊取徐如皮包1 個，內有健保卡及
    現金。（你如何竊取乙○○的皮包？有無共犯？）是我假藉
    購買吉他時，竊取乙○○的皮包，沒有共犯。」（臺灣苗栗
    地方法院檢察署97年度偵字第1816號卷【以下稱97年度偵字
    第1816號卷】第16-17頁）、於97年5月30日偵訊時供稱：「
    （4月8日在台南是否有偷乙○○的皮包？）有，我有偷LV皮
    包‧‧這一件是我一人去偷的。」（97年度偵字第1816號卷
    第132頁）等語明確，並經證人即被害人乙○○於97年4月20
    日警詢時證稱：「我於97年4月8日17時30分許，在台南縣新
    營鎮○○路110之1號【芙倫詩藝術學校】遭一名客人假藉購
    買樂器，趁我不注意竊取屋內椅子上一個皮夾【廠牌LV】。
    ‧‧經我指認就是甲○○之人。」（97年度偵字第1816號卷
    第109-111 頁）、於本院97年11月11日審理時時具結證稱：
    「（你那天不在店裡，是不是買晚餐？）當天我要去用餐，
    我店員打電話叫我回來，說被告要買樂器，被告離開的時候
    ，我馬上就發現我皮夾不見了。（你的皮夾不見了，你的皮
    夾在什麼地方被被告拿走？）我的皮夾原本是放在櫃台裡面
    的椅上，也是在那個地方不見了。（你何時發現你皮夾不見
    了？）被告離開，我回頭看就發現皮夾不見了，我追出去就
    已經看不到被告。（你遺失的皮夾就放在外面或是大包包裡
    面？）是放在壹個比較大的圓筒包裡，打開就可以看到，我
    出去吃飯，大包包隨身攜帶，吃完飯回到店裡就將大包包放
    在櫃台裡面的椅子上。」等語綦詳，復有乙○○領回健保卡
    後出具之贓物認領保管單1 紙在卷（97年度偵字第1816號卷
    第112頁）可憑。
  2.被告雖以前揭情詞置辯。然查，「撿」與「偷」意思並不相
    同，被告為高中畢業，此參其警詢筆錄年籍欄即知，自不難
    分辨何謂「撿」，何謂「偷」，若被害人徐如所有之皮夾確
    係被告所拾得，被告理應向檢察官或原審承審法官說明，方
    為上策，然被告自警詢、偵訊乃至原審審理時均坦承確有竊
    取被害人乙○○所有之皮夾（有被告歷次筆錄可參），從未
    表明被害人乙○○之皮夾係其所拾得，卻遲至上訴本院時，
    始以此為答辯，則其所辯是否可採，已非無疑。況被告並未
    提出任何證據足資證明警察有對其稱「撿即係偷」，是其上
    開所辯顯係卸責之詞，要難採信。準此，被告竊取被害人乙○○皮夾部分犯行堪可認定。
  (二)被告與丙○○、丁○○共同竊取被害人己○○皮夾及共同持
    被害人己○○所有之渣打銀行、玉山銀行至「億金銀樓」、
    「金華皮革行」盜刷部分之事實，業據被告坦承不諱，核與
    證人即共犯丙○○、丁○○於警詢、偵訊時陳述情節相符，
    並經證人即被害人己○○、證人林仕豐、邱胡蘭英於警詢時
    指證明確，復有被害人己○○領回失竊物品所出具贓物認領
    保管單（偵查卷第66頁）、證人邱胡蘭英領回公事包所具出
    之贓物認領保管單（偵查卷第67頁）、「億金銀行」未簽名
    刷卡簽單（包括商店存根聯及持卡人存根聯各1 張，偵查卷
    第63頁）、「金華皮飾行」簽帳單商店存根聯（偵查卷第62
    頁）、「金華皮飾行」簽帳單持卡人存根聯（偵查卷第65頁
    ）等物在卷可資佐證，事證明確，被告此部分之犯行，洵堪
    認定。
  (三)被告持被害人雅淳所有信用卡至戊○○○所經營之「如意銀
    樓」盜刷未遂部分之事實，業據被告於97年4 月15日警詢時
    供承不諱，並經證人戊○○○於97年4 月15日警詢時證稱：
    「經我指認甲○○有到如億銀樓要盜刷購買金子。甲○○是
    於97年4月15日15時0分許，進如億銀樓要盜刷8 錢多的黃金
    項鍊，。我當時沒有注意甲○○是持何金融卡（應係信用卡
    之誤，以下均同）要盜刷購買黃金項鍊。（甲○○盜刷購買
    8 錢多的黃金項鍊有無成功？）沒有成功，因為我在操作刷
    卡機時一直出現忙線中，甲○○可能緊張就問我說你不會操
    作，你把8 錢多的黃金項鍊包起來，我去外領錢再回來拿，
    我看他緊張拿了金融卡就走掉了。（甲○○盜刷金融卡有無
    明細單？）因為交易沒有成功所以沒有刷卡明細單。」、於
    本院97年11月11日審理時具結證稱：「（被告到你店裡買金
    子，他有無說要刷卡？）有的，他有拿信用卡出來。（當時
    被告拿卡給你時，為何不能刷？）我店裡的刷卡機顯示被告
    的卡不能刷。」等語綦詳，足證被告至證人戊○○○所經營
    之「如億銀樓」，確實係為了盜刷被害人己○○之信用卡無
    訛，被告事後否認持被害人己○○之信用卡至「如億銀樓」
    盜刷，實屬事後卸責之詞，委無可採，是事證明確，被告此
    部分之犯行，亦堪認定。
三、按持信用卡交易，基本上於發卡銀行不依契約給付持卡人所
    消費之帳款予特約商店時，持卡人對於特約商店仍直接負有
    給付價金義務，從而持信用卡交易與通常之買賣，並無差異
    ，僅在價金給付上由發卡銀行經由信用卡中心代為付帳，於
    發卡銀行經由信用卡中心給付特約商店價金後，持卡人即對
    發卡銀行負擔給付價金債務而已，故倘持卡人並無支付價金
    之真意，而向特約商店提示他人之信用卡消費，使特約商店
    及其職員誤認其為信用卡之所有人並有支付價金之真意而陷
    於錯誤，性質上即屬對特約商店及其店員施行詐欺。次按信
    用卡為交易工具之交易行為，不論特約商店所使用之簽帳單
    係一式三聯或一式二聯，持卡人在特約商店已填妥交易標的
    及金額等應記載事項上之簽帳單上簽名，即係表示持卡人承
    認有此交易行為之意思，該簽帳單之每一聯，自均屬有關權
    利義務證明之私文書，不因其用途不同而有異（最高法院89
    年度台上字第5820號判決要旨參照）。是簽帳單係以文字為
    一定之意思表示，持信用卡刷卡消費時，在簽帳單上簽署姓
    名，乃表示已收受特約商店所交付之交易標的物或消費標的
    ，並同意依據信用卡使用約定，依照簽帳單金額付款予發卡
    銀行之意，屬私文書之一種。而該等文書具有確認持卡人之
    身分，持卡人簽名後之簽帳單係由特約商店核對收執，並轉
    向發卡銀行請款，此簽帳單上之署押，係持卡人以該文書內
    容對於特約商店請求於核對無誤時提供商品或服務，以及請
    求發卡銀行給付款項之依據，是偽造簽帳單上署押之文書後
    ，由特約商店及發卡銀行就此等文書進行審查核對提供契約
    給付之過程觀之，實該當於刑法第216 條所謂之「行使」。
    本件被告於事實欄一(三)之(1)、(3)所示之簽帳單上偽簽「溫稚
    淳」之署名，偽造屬私文書性質之信用卡簽帳單，足以生損
    害於被害人己○○本人，再將信用卡及簽帳單交付特約商店
    「億金銀樓」之負責人林仕豐、「金華皮飾行」之負責人邱
    胡蘭英行使，表示己○○收受該店所交付之交易標的物、所
    提供之服務及確認交易金額，並同意依據信用卡使用約定，
    依照簽帳單金額付款予發卡銀行之意，致使上開特約商店之
    人員在核對簽帳單上之簽名與信用卡上之簽名相符後，誤認
    被告為合法之持卡人而陷於錯誤，進而交付各該商品或提供
    服務，其所為自足生損害於被害人己○○、特約商店「億金
    銀樓」、「金華皮飾行」及發卡之渣打銀行、玉山銀行；故
    核被告於事實欄一(一)、(二)所為，均係犯刑法第320條第1項竊
    盜罪；於事實欄一(三)之(1)所為，係犯刑法第216條、第210條
    之行使偽造私文書罪及同法第339條第3項、第1 項之詐欺取
    財未遂罪；於事實欄一(三)之(2)所為，係犯刑法第339條第3項
    、第1 項之詐欺取財未遂罪；於事實欄一(三)之(3)所為，係犯
    刑法第216條、第210條行使偽造私文書罪及刑法第339條第1
    項之詐欺取財罪。被告已著手於詐欺取財犯行之實行而不遂
    ，為未遂犯，爰依刑法第25 條第2項規定減輕其刑。被告與
    丙○○、丁○○就上開事實欄一(二)、(三)所示之犯行，有犯意
    聯絡及行為分擔，均為共同正犯。又按刑法分則或刑法特別
    法中規定之結夥二人或三人以上之犯罪，應以在場共同實施
    或在場參與分擔實施犯罪之人為限，不包括同謀共同正犯在
    內（最高法院76年台上字第7210號判例意旨參照），本件被
    至被告雖與丙○○、丁○○3 人共犯事實欄一(二)所示之竊盜
    犯行，然依被告所稱伊下車至被害人己○○所經營之「魔法
    氣球店」內行竊時，丙○○、丁○○2 人係在距離「魔法氣
    球店」腳程約5、6分鐘之處等候接應，顯見被告於實施竊盜
    行為時，丙○○、丁○○並未在場，故此部分並未符合結夥
    三人之構成要件甚明，併予敘明。被告於事實欄一(三)之(1)、
    (3)為偽造「溫稚淳」署押之行為，係偽造私文書之部分行為
    ，不另論罪；而其偽造後復持之加以行使，其偽造之低度行
    為應為行使之高度行為所吸收，僅論以高度之行使偽造私文
    書罪。被告於事實欄一(三)之(1)所犯之上開行使偽造私文書、
    詐欺取財未遂2 罪間，及於事實欄一(三)之(3)所犯上開行使偽
    造私文書、詐欺取財既遂2 罪間，均係基於單一盜刷信用卡
    消費之決意，為達成該犯行所為之各個舉動，應屬法律概念
    之一行為，其一行為觸犯上開2 罪名，為想像競合犯，應依
    刑法第55條規定，均從一重之行使偽造私文書罪處斷。又被
    告所犯2次行使偽造私文書及1次詐欺取財未遂之犯罪時間雖
    均為97年4 月15日，惟因受到詐騙之特約商店各有不同，侵
    害之法益自屬歧異，本件自僅得依不同法益之歸屬，而對被
    告論以2次之行使偽造私文書、1次詐欺取財未遂罪行。被告
    所為前揭2次竊盜、2次行使偽造私文書及1 次詐欺取財未遂
    犯行，其間犯意均屬各別，行為且互異，自應予分論併罰。
四、關於事實欄一(一)部分，原審以被告竊盜罪證明確，適用刑法
    第320條第1項，刑法施行法第1條之1，並審酌甲○○曾因犯
    竊盜、偽造文書等案件，經判刑確定後，再經減刑，並合併
    定應執行有期徒刑2年7月15日，甫於97年3 月21日因縮短刑
    期假釋出監（於97年12月19日假釋期滿），有臺灣高等法院
    被告前案紀錄表在卷足憑，原性未改，以其年富力壯，不思
    勤奮工作，循正當途徑賺錢，反而好逸惡勞，一再故技重施
    ，破壞社會治安，犯後迄今尚未與被害人成立民事和解，理
    應重罰，惟念其犯後能坦白承認，節省有限之司法資源等一
    切情狀，量處有期徒刑8 月，經核認事用法，並無違誤，量
    刑亦屬妥當，應予維持。被告上訴意旨否認犯罪，指摘原判
    決有不當，並無足採，應予駁回。
五、關於事實欄1.(二)、(三)部分，原審以被告犯行明確，予以論罪
    科刑，固非無見。惟查，(一)被告係與丙○○、丁○○共犯事
    實欄一(二)、(三)所示之犯行，已如前述，原審認被告係單獨違
    犯事實欄一(二)、(三)所示之犯行，尚有未洽；(二)原審對於被告
    收執之「金華皮飾行」簽帳單持卡人存根聯，未予宣告沒收
    ，復未說明理由，亦有未洽。被告上訴意旨，否認涉犯事實
    欄一(三)之(2)犯行，及其餘部分原審量刑過重為由，指摘原審
    判決不當，雖無理由，然原審此部分判決既有如上未當之處
    ，應由本院將原審此部分判決及定應執行刑部分撤銷改判。
    爰審酌被告前已有多次犯罪前科，有臺灣高等法院被告前案
    紀錄表可查，自應潔身自愛，竟趁機竊取被人己○○之信用
    卡片等並加以盜刷消費，所為已破壞信用卡之交易機能及社
    會金融秩序，並足生損害於被害人己○○、發卡銀行及商店
    人員，惟念其盜刷之金額尚非鉅大、犯後坦承大部分犯行，
    態度尚可等一切情狀，量處如主文第二項所示之刑，並
    與上訴駁回部分定其應執行刑。
六、「億金銀樓」、「金華皮飾行」簽帳單商店存根聯聯，則已
    交付「億金銀樓」、「金華皮飾行」，雖均非被告所有，惟
    該銀行存根聯上「溫稚淳」簽名，均係偽造署押，應依刑法
    第219條規定諭知沒收。而「金華皮飾行」持卡人存根聯1張
    （未簽名，亦未複寫），係交由被告收執，為被告所有，因
    違犯本案偽造私文書所得，爰依刑法第38條第1項第3款規定
    宣告沒收。而「億金銀樓」持卡人存根聯尚未交付予被告，
    非被告所有，爰不得諭知沒收，附此敘明。
據上論斷，應依刑事訴訟法第369條第1項前段、第364條、第368
條、第299條第1項、刑法第28條、第320條第1 項、第216條、第
210條、第339條第1項、第3項、第25條第2 項、第55條、第51條
第5款、第9款、第38條第1項第3款、第219條、刑法施行法第1條
之1，判決如主文。
本案經檢察官庚○○到庭執行職務。
中    華    民    國    98    年      1    月    22   日
            刑事第五庭  審判長法  官  趙  春  碧
                              法  官  賴  恭  利
                              法  官  何  秀  燕
以上正本證明與原本無異。
行使偽造私文書部分得上訴。
竊盜、詐欺取財部分不得上訴。
如不服本判決應於收受送達後十日內向本院提出上訴書狀，其未
敘述上訴理由者，並得於提起上訴後十日內向本院補提理由書（
均須按他造當事人之人數附繕本）「切勿逕送上級法院」。
                              書記官  阮  正  枝
中    華    民    國    98    年      1    月    22   日


司法院資訊處製作；財團法人民間司法改革基金會備份。
